臺灣桃園地方法院小額民事判決
111年度壢小字第315號
原      告  虞佳寧  
被      告  佳資企業社即王宣貽

上列當事人間請求損害賠償事件，本院於民國111年4月11日言詞
辯論終結，判決如下：
    主    文
一、原告之訴駁回。
二、訴訟費用新臺幣（下同）1,000元由原告負擔。
    事實及理由
一、按民事訴訟法第436條之8第1項規定：「關於請求給付金錢
    或其他代替物或有價證券之訴訟，其標的金額或價額在新台
    幣十萬元以下者，適用本章所定之小額程序。」同法第436
    條之18規定：「判決書得僅記載主文，就當事人有爭執事項
    ，於必要時得加記理由要領。」
二、原告主張
　　原告於民國109年9月27日向被告購買保養品，並由被告於中
    壢分店提供美容服務至原告購買之產品用完為止，總價金為
    24,000元（下稱系爭契約）。嗣於110年11月21日，被告表
    示中壢之專櫃將要撤櫃，雖然仍能於中壢分店提供美容服務
    ，但如購買之保養品要退換貨則無法在中壢進行。被告所為
    應屬不完全給付，是請求解除契約後返還24,000元等語。並
    聲明：被告應給付原告24,000元。
三、被告答辯
　　中壢分店仍會提供原告美容服務，是原告堅持要將放置在店
    內的保養品取走，原告並填寫取回產品之同意書。又其他分
    店仍可進行退換貨，且原告自109年9月27日購買保養品迄今
    已進行美容服務10次，保養品亦均已拆封等語。並聲明：原
    告之訴駁回。
四、是依上開說明，以下僅就被告是否構成不完全給付？記載理
    由要領如下：
（一）按民法第227條第1項規定：「因可歸責於債務人之事由，
      致為不完全給付者，債權人得依關於給付遲延或給付不能
      之規定行使其權利。」又所謂不完全給付，係指債務人雖
      為給付，然給付之內容並不符合債務本旨而言。
（二）查系爭契約第4條前段約定：「化妝品美容，係指藉手藝
      、機器、用具、用材、化妝品、食品等方式，為保持、改
      善身體感觀之健美，所實施之綜合指導、措施之非醫療行
      為。」（見本院卷第6頁）可知系爭契約就被告所負之債
      務本旨，即係提供美容服務。而兩造均不爭執被告仍願於
      中壢分店提供原告美容服務，僅係退換貨之專櫃撤櫃，此
      等專櫃撤櫃之情況，並不影響被告提供之美容服務，是被
      告將專櫃撤櫃，自無給付不能之情形。
（三）況且系爭契約係於109年9月27日簽訂，迄至110年11月21
      日已1年有餘，此段期間原告均未提出退換貨之需求，益
      徵被告之專櫃撤櫃，並不影響系爭契約給付，是原告主張
      並不可採。此外原告亦未提出其他證據證明被告有何不完
      全給付之情形，難認原告之主張可採。
五、綜上所述，原告依不完全給付之法律關係，請求被告給付24
    ,000元，為無理由，應予駁回。
六、本件事證已臻明確，兩造其餘主張陳述及所提之證據，經審
    酌均與本院前揭判斷無影響，毋庸一一論述，附此敘明。
七、訴訟費用負擔之依據：民事訴訟法第78條。並依職權確定訴
    訟費用額如主文第2項所示。
中　　華　　民　　國　　111 　年　　5 　　月　　6 　　日
                    中壢簡易庭    法  官  周仕弘 
以上為正本係照原本作成。
如不服本判決，應於送達後20日內，向本院提出上訴狀並表明上
訴理由，如於本判決宣示後送達前提起上訴者，應於判決送達後
20日內補提上訴理由書（須附繕本）。
如委任律師提起上訴者，應一併繳納上訴審裁判費。
中　　華　　民　　國　　111 　年　　5 　　月　　6 　　日
                                  書記官  巫嘉芸
附錄：
一、民事訴訟法第436條之24第2項：
    對於小額程序之第一審裁判上訴或抗告，非以其違背法令為
     理由，不得為之。
二、民事訴訟法第436條之25：
    上訴狀內應記載上訴理由，表明下列各款事項：
    （一）原判決所違背之法令及其具體內容。
    （二）依訴訟資料可認為原判決有違背法令之具體事實。
三、民事訴訟法第471 條第1 項：（依同法第436 條之32第2 項
    規定於小額事件之上訴程序準用之）上訴狀內未表明上訴理
    由者，上訴人應於提起上訴後20日內，提出理由書於原第二
    審法院；未提出者，毋庸命其補正，第二審法院以裁定駁回
    之。